【裁判字號】    98,上易,1943
【裁判日期】    980826
【裁判案由】    竊盜
【裁判全文】
臺灣高等法院刑事判決                98年度上易字第1943號
上  訴  人
即  被  告  乙○○
                    （現於臺灣桃園監獄執行中）
上列上訴人即被告因竊盜案件，不服臺灣桃園地方法院98年度易
字第254、303號，中華民國98年5月20日第一審判決（起訴案號
：臺灣桃園地方法院檢察署97年度偵字第23420、23429、26161
號及追加起訴案號：臺灣桃園地方法院檢察署98年度偵字第2731
號），提起上訴，本院判決如下：
    主  文
上訴駁回。
    理  由
一、按刑事訴訟法第三百五十條、第三百六十一條、第三百六十
    二條、第三百六十七條規定，不服地方法院之第一審判決而
    上訴者，須提出上訴書狀，並應敘述具體理由，為上訴必備
    之程式；其所提出之書狀未敘述上訴理由，或僅曾以言詞陳
    述上訴理由者，均應於上訴期間屆滿後二十日內補提理由書
    於第一審法院。第一審法院經形式審查，認逾期未補提上訴
    理由者，應定期間先命補正，逾期未補正者，為上訴不合法
    律上之程式，應以裁定駁回。倘已提出上訴理由，但所提非
    屬具體理由者，則由第二審法院以上訴不合法律上之程式，
    判決駁回。而所謂具體理由，必係依據卷內既有訴訟資料或
    提出新事實、新證據，指摘或表明第一審判決有何採證認事
    、用法或量刑等足以影響判決本旨之不當或違法，而構成應
    予撤銷之具體事由，始克當之（例如：依憑證據法則具體指
    出所採證據何以不具證據能力，或依憑卷證資料，明確指出
    所為證據證明力之判斷如何違背經驗、論理法則）；倘僅泛
    言原判決認定事實錯誤、違背法令、量刑失之過重或輕縱，
    而未依上揭意旨指出具體事由，或形式上雖已指出具體事由
    ，然該事由縱使屬實，亦不足以認為原判決有何不當或違法
    者（例如：對不具有調查必要性之證據，法院未依聲請調查
    亦未說明理由，或援用證據不當，但除去該證據仍應為同一
    事實之認定），皆難謂係具體理由，俾與第二審上訴制度旨
    在請求第二審法院撤銷、變更第一審不當或違法之判決，以
    實現個案救濟之立法目的相契合，並節制濫行上訴。
二、本件上訴人即被告乙○○不服原審判決，提起上訴，其上訴
    意旨略稱：原審審理時，不詳予調查證據，僅憑共犯丁○○
    及戊○○之警詢自白，作為伊犯罪之證據；且其二人於偵查
    及審理時均已陳述伊沒有參與犯案，原審竟不予採信。另被
    害人提出犯案地點之監視器影像中係二人所為，而丁○○及
    戊○○亦承認係其二人所為，與伊無關，原審判伊有罪，顯
    有違誤云云。按犯罪事實之認定、證據之取捨及證據證明力
    如何，乃事實審法院之職權，而法院憑以認定犯罪事實之證
    據，並不以直接證據為限，即綜合各種證據，本於推理作用
    ，為其認定犯罪事實之基礎，故何種證據應予調查，其調查
    之範圍如何，如不違背經驗法則與論理法則，係屬事實審法
    院得依職權自由裁量之事項；倘被害人、證人、或被告之陳
    述有部分前後不一致，或相互間有所歧異時，究竟何者為可
    採，何者為不足採，法院原得本其自由心證予以斟酌取捨，
    原審採用不利於被告之供述為判決之基礎，而捨棄不採彼等
    所為有利於被告之供述，苟無違經驗法則或論理法則，自不
    容任意指為違法。查被告乙○○有為原判決附表編號三、四
    、十一所示之三件竊盜犯行，業據被告乙○○自白在卷（按
    原判決附表編號三、四部分，業據其於警詢中自白，見偵字
    第二三四二九號卷第二十七至三十二頁，至原判決附表編號
    十一部分，則迭據其於警詢、偵查及原審審理時坦承不諱，
    且其上訴意旨，亦未指摘原判決附表編號十一所示之部分有
    何不當之處），且被告所涉上開三件竊盜犯行，除被告自白
    外，並經共犯丁○○、戊○○、證人丙○○、甲○○證述在
    卷，且有內政部警政署刑事警察局之鑑驗書、事後拍攝之現
    場照片六張、警方之現場勘察記錄表、車籍資料、車輛尋獲
    電腦輸入單及贓物認領保管單等件足資佐證，業據原判決詳
    為說明其認定所憑之依據、證據取捨及得心證之理由，並就
    何以認定被告之警詢自白係出於任意性，及共犯對被告有利
    之陳述何以不採之理由，均詳予論述，經核原判決認事用法
    及量刑均無違誤，亦非僅憑共犯丁○○及戊○○之自白，作
    為認定被告犯罪之依據，又無應於審判期日調查之證據不予
    調查之違誤，更無以監視器影像作為被告不利之認定，均據
    原判決就卷證詳予勾稽，說明認定之依據及理由，被告置原
    判決上開詳細論述於不顧。上訴意旨，以前揭情詞，徒憑己
    見，任意指摘原判決採證不合法，未詳予調查云云，均難謂
    係上訴之適法具體理由。綜上所述，被告所執上訴理由，顯
    非依據卷內既有訴訟資料或提出新事實、新證據，指摘或表
    明第一審判決有何採證認事、用法或量刑等足以影響判決本
    旨之不當或違法，而構成應予撤銷之具體事由。是被告上訴
    ，未以書狀敘述具體理由，揆諸首揭規定，自屬不合法律上
    之程式，爰不經言詞辯論，逕予駁回。
據上論斷，應依刑事訴訟法第三百六十七條前段、第三百七十二
條，判決如主文。
中    華    民    國    98    年    8     月    26    日
                  刑事第二十一庭審判長法  官  蘇隆惠
                                      法  官  許永煌
                                      法  官  曾家貽
以上正本證明與原本無異。
不得上訴。
                                      書記官  任正人
中    華    民    國    98    年    8     月    28    日


司法院資訊處製作；財團法人民間司法改革基金會備份。
